# 利息收入确认时点

提问人：al2006091174 时间：2023-02-23 23:24:51
陈版，您好，向您请教一个问题：A公司向银行申请开立国内信用证，开证金额为 2 亿，信用证第 2 页“开立国内信用证承诺书”有一条是这样描述的“由我公司向贵行交付相当于信用证金额100%保证金以提供质押担保，保证金按2.25%利率孳息且孳息一并作为保证金质押。”，A公司现在存入银行1.96亿作为信用证保证金（按照2.25%利率计算到期日本息金额正好等于 2 亿，差额４００ｗ视为银行提前支付的利息），现A企业用开立的信用证 2 亿以借款形式（不知道合不合规哈，假设合规，这个是我改的用途）付给B公司，B公司将该信用证贴现发生费用350W，费用由A公司承担，借款到期后，B公司仍将归还给A公司２亿元本金及利息。现向您请教A公司对于存入保证金视同提前收到的”利息“400W，以及支付的贴现费用３５０W如何账务处理？【借款期限和信用证保证金期间均为１年】１、开立信用证时账务处理
借：其他货币资金１.９６亿 （银行保证金单据载明金额）
应收利息　　０.０４亿
贷：银行存款　１.９６亿 （银行回单金额）
利息收入　０.０４亿 （陈版，疑问主要在这，是否应该确认当期损益。因为前后两步是同时进行的，同一个业务的两步，如果后一步的贴现费用计入财务费用的话，这０.０４亿是否也应该计入当期利息收入？）
２、将信用证借给B公司
借：其他应收款－B公司　２亿 （A与B签定借款合同载明金额）
财务费用－贴现费用　０.０３５亿（银行回单金额）
贷：短期借款　２亿 （信用证金额）
银行存款　　０.０３５亿 （银行回单金额）

回答人：chenyiwei
1 、保证金利息收入仍在保证金被冻结期间内逐步确认，不是存入时一次性确认。因此存入保证金时不能确认应收利息和利息收入。
2 、B公司将该信用证贴现发生费用350W，费用由A公司承担，这部分贴现支出也是在借款期间内逐步确认为利息支出，不是一次性确认。